Brahim EL BANAJI

Développeur Full-Stack Java/Angular | React. Oracle Certified Associate Java SE8. En recherche active d'opportunités professionnelles

A propos de moi

Autonome, passionné par le développement Web et les nouvelles technologies, intéressé par java et sa moderne Framework Spring Boot, j'ambitionne de mettre mes compétences au service d'une entreprise à la culture innovante, enthousiaste et audacieuse. Grâce à un parcours de formation approfondie et à une somme d'expériences professionnelles performante, je suis devenu expert dans la conception et l'adaptation de sites et d'applications web.

Expériences Professionnelles

2022-2023: Schoolify.ma— Développeur Full-Stack JAVA-Angular (Projet freelance)

- Conception et développement d'une solution d'apprentissage en ligne organisée à distance sur le web.
- GED : Développement d'un micro-service de Gestion Electronique des Documents.
- Développement de l'interface utilisateur (UI) de l'application.

2022-2023: VideoConference WebRTC – Développeur Full-Stack JAVA-Angular (Projet freelance)

- Conception et développement en utilisant Java pour la mise en œuvre des fonctionnalités de communication en temps réel via WebRTC.
- Intégration de fonctionnalités avancées telles que le partage d'écran, le chat en direct et la gestion des utilisateurs, en utilisant WebRTC.

2022-2023: Hallaoui – Développeur de Tests Unitaires - React, Jest, RTL (Mission freelance)

- Développement et maintenance de tests unitaires pour les composants React, couvrant tous les scénarios d'utilisation.
- Utilisation de Jest et RTL pour écrire des tests automatisés

2021-2022: Développeur Full-Stack JAVA-React Gestion de Stock app (Projet freelance)

- Analyse et développement d'une application de Gestion Commercial de Stock qui permet de gérer facilement les opérations d'achat et de vente des produits lie à la menuiserie d'aluminium.
- Développement de l'interface utilisateur (UI) et Implémentation du backend de l'application.

2012-2023 : Marine Royale – Administrateur de Systèmes d'Information et Télécommunications

- Conception et mise en œuvre de réseaux informatiques et de systèmes téléphoniques pour répondre aux besoins.
- Administration et maintenance proactive des infrastructures réseau, en veillant à la sécurité, à la disponibilité et à la performance.
- Maîtrise des technologies de réseau, y compris les protocoles TCP/IP, VLAN, VPN, et les équipements de commutation et de routage.

Formation

- 2023-2024 : Master 1 Concepteur Développeur -IMBT, Rabat
- 2018-2021 : Diplôme des études supérieurs en génie informatique de l'institut supérieur de génie logiciel SUP'ISI, Tétouan
- 2009-2012 : Diplôme de technicien en systèmes d'Information et de la télécommunication – Marine Royale, Casablanca
- 2008-2009 : Baccalauréat Sciences Physique et Chimie du Lycée Sidi Daoud, Ouarzazate



Contact

- +2127-08-19-34-68
- Sala El Jadida, Rabat
- elbanaji.brahim@gmail.com
- in linkedin.com/in/brahim-el-banaji-0a112319a/
- brahim-elbanaji.netlify.app/

Compétences

- Langages de programmation : HTML, CSS, JS, Java, PHP, C, C#, Python.
- Framework & Library: Spring, Spring Boot, React, Angular, express, Bootstrap, tailwind
- Planification et gestion de projet méthodes : Agile
- Base de données : MySQL, MongoDB, FireBase

Qualités

- Fiable et rigoureux
- Réactif et toujours à la pointe des dernières technologies
- · Enthousiaste et curieux
- Orienté solutions

Centres d'intérêt

- Intéressé par la littérature technique et les ouvrages sur le développement personnel
- Passionné par les langues étrangères